fi: Ovi-ikkunan käyttö: Manuaalinen; Ei sovelleta; Sähkökäyttöinen; Muu
it: Funzionamento del finestrino della porta: Manuale; Non applicabile; Elettrico; Altro
tr: Kapı camı çalışma tipi: Manuel; Geçerli değil; Elektrikli; Diğer
fr: Fonctionnement de la vitre de la porte: Manuel; Non applicable; Électrique; Autre
en: Door window operation: Manual; Not applicable; Powered; Other
ru: Работа дверного окна: Ручное; Неприменимо; Электрическое; Другое
vi: Cơ chế hoạt động của cửa sổ xe/cửa ra vào: Thủ công; Không áp dụng; Bằng điện; Khác
sv: Manövrering av sidoruta: Manuell; Ej tillämpligt; Motordriven; Övrigt
pl: Działanie okien w drzwiach: Ręczne; Nie dotyczy; Elektryczne; Inne
ja: ドアウィンドウ操作: 手動; 該当なし; 電動; その他
pt-PT: Funcionamento da janela da porta: Manual; Não aplicável; Elétrico; Outro
ro-RO: Funcționarea geamului ușii: Manual; Nu se aplică; Electric; Altele
zh-CN: 门窗操作方式: 手动; 不适用; 电动; 其他
pt-BR: Operação da janela da porta: Manual; Não aplicável; Elétrica; Outros
hu: Ajtóablak működtetése: Kézi; Nem alkalmazható; Elektromos; Egyéb
nb: Bruk av vindu i dør: Manuell; Ikke relevant; Elektrisk; Annet
hr-HR: Način otvaranja prozora vrata: Ručno; Nije primjenjivo; Električno; Ostalo
es: Funcionamiento de la ventana de la puerta: Manual; No aplica; Eléctrico; Otro
lt-LT: Durų lango veikimo tipas: Rankinis; Netaikoma; Elektrinis; Kita
cs: Ovládání oken ve dveřích: Manuální; Nerelevantní; Elektrické; Jiné
nl: Bediening deurraam: Handmatig; Niet van toepassing; Elektrisch; Overige
el: Λειτουργία παραθύρου πόρτας: Χειροκίνητη; Δεν ισχύει; Ηλεκτρική; Άλλο
sk-SK: Obsluha dverného okna: Manuálne; Nevzťahuje sa; Elektrické; Iné
bg-BG: Начин на управление на стъклото на вратата: Ръчно; Не е приложимо; Електрическо; Друго
da: Betjening af dørvindue: Manuel; Ikke relevant; Elektrisk; Andet
de: Türfensterbedienung: Manuell; Nicht zutreffend; Elektrisch; Sonstige
zh-TW: 門窗操作方式: 手動; 不適用; 電動; 其他
th: การทำงานของประตูและหน้าต่าง: แมนนวล; ไม่เกี่ยวข้อง; ระบบไฟฟ้า; อื่นๆ
ko: 문/창문 작동: 수동; 해당 없음; 전동식; 기타
sl-SI: Delovanje okna na vratih: Ročno; Ni primerno; Električno; Drugo